【裁判字號】    90,易,1713
【裁判日期】    901204
【裁判案由】    竊盜
【裁判全文】
臺灣高雄地方法院刑事判決                          九十年度易字第一七一三號
    公  訴  人  臺灣高雄地方法院檢察署檢察官
    被      告  丙○○
右列被告因竊盜案件，經檢察官提起公訴（民國九十年度偵字第一六一一號）及移送
併案審理（九十年度偵字第一五七六九號），本院判決如左：
    主  文
丙○○連續攜帶兇器竊盜未遂，累犯，處有期徒刑壹年陸月。紅色十字起子壹支沒收
。
    事  實
一、丙○○曾於民國八十七年因竊盜案件，經本院判處有期徒刑八月確定，並於八十
    八年九月三十日執行完畢，仍不知悔悟，意圖為自己不法所有，並基於概括犯意
    ，先於九十年一月五日晚上十時許，在高雄縣林園鄉○○路與忠孝西路旁，竊取
    乙○○所有之車號ＯＬＸ─七○三號重型機車一部，得手後，作為代步之工具，
    次於九十年一月八日晚上七時許，騎乘前開竊得之贓車，前往高雄縣林園鄉○○
    村○○○路丁○○經營之好田庄檳榔店前，持其所有客觀上具危險性，可資為兇
    器使用之紅色十字扳手一支，先打開甲○○所有之ＲＢＤ─六五七號輕型機車之
    置物箱，搜尋財物，但未得手，隨即再以前開十字扳手打開丁○○所有車號ＯＧ
    Ｓ─五七一號重型機車之置物箱，尚未得手，即為在旁之丁○○當場發覺，報警
    查獲，並扣得紅色十字扳手一支。丙○○經臺灣高雄地方法院檢察署檢察官偵訊
    後，命限制住居而予釋放，復承前開不法所有之意圖，於九十年八月十八日零時
    三十分許，在高雄縣林園鄉○○村○○路五十五號前，見董樹仁所有之ＹＲＤ─
    二四六號機車之鑰匙未取下，以該鑰匙發動機車，竊取該機車，得逞後供己騎用
    。嗣於九十年八月十九晚上七時許，騎乘前開竊得之車號ＹＲＤ─二四六號機車
    行經高雄縣林園鄉○○○路清水岩寺大門前為警查獲。
二、案經高雄縣警察局林園分局報請台灣高雄地方法院檢察署檢察官偵查起訴及移送
    併案審理。
    理  由
一、訊之被告丙○○固坦承於九十年八月十八日零時三十分許，在高雄縣林園鄉○○
    村○○路五十五號前，見被害人董樹仁所有之ＹＲＤ─二四六號機車之鑰匙未取
    下，以該鑰匙發動機車，竊得該機車供己騎用之犯罪事實，惟矢口否認有何竊取
    被害人乙○○所有之車號ＯＬＸ─七○三號機車、以十字扳手打開甲○○所有車
    號ＯＧＳ─五七一號機車及丁○○所有ＯＧＳ─五七一號機車之置物箱，竊取財
    物未得逞等犯行，辯稱：乙○○所有之ＯＬＸ─七○三號機車，是我向綽號「炮
    仔」借的，在九十年一月八日晚上七時許，騎乘ＯＬＸ─七○三號機車到丁○○
    的檳榔店時，我打開ＲＢＤ─六五七號機車的置物箱，是丁○○的兒子要我去他
    的機車上，拿裡面的錢，但不是丁○○的車，丁○○有些誤會，因為我與丁○○
    的兒子交往，當時丁○○與他兒子發生爭執，他兒子躲在我家，他到我家找過他
    兒子，我擋住他不讓他進入我家，因此，他可能因此對我有所誤會云云。
二、經查，被告分別於右揭時地，持其所有客觀上具危險性，可資為兇器使用之紅色
    十字扳手一支，打開甲○○所有之ＲＢＤ─六五七號輕型機車之置物箱，搜尋財
    物，未得手，再以前開十字扳手打開丁○○所有車號ＯＧＳ─五七一號重型機車
    之置物箱，未得手，及竊取董樹仁所有之ＹＲＤ─二四六號機車等犯罪事實，業
    據被告於警、偵訊中坦承不諱，核與被害人甲○○、丁○○、董樹仁於警訊中指
    訴之情節相符，丁○○於本院審理中亦結證：於九十年一月八日晚上七時許，在
    高雄縣林園鄉○○村○○○路好田庄檳榔店前，我看到被告拿起子撬開機車，我
    兒子跟我說好像不是客人的，所以我就出去看，當場看到被告已經用起子撬開我
    車子的置物箱等語在卷（本院九十年九月二十一日審判筆錄），又乙○○所有車
    號ＯＬＸ─七○三號機車，係於九十年一月五日晚上十時許，在高雄縣林園鄉○○街與忠孝西路旁失竊等情，亦據乙○○於警訊中陳明。雖被告以前揭情詞置辯
    ，然查，被告於本院審理中，均無法提供綽號「砲仔」之真實姓名、年籍，以供
    查證，且丁○○於警訊及本院審理中，亦未陳稱認識被告，況丁○○於本院審理
    中，結證：我兒子跟我說好像不是客人的，所以我就出去看，當場看到被告已經
    用起子撬開我車子的置物箱等語在卷（本院九十年九月二十一日審判筆錄），則
    被告撬開丁○○之機車時，丁○○之兒子亦在場，果若丁○○的兒子要求被告去
    置物箱取物，丁○○焉有報警當場逮捕被告之理？是被告所辯，顯係事後卸責之
    詞，不足採信。此外，並有贓物認領保管收據二紙、車輛竊盜、車牌失竊資料個
    別查詢報表－查詢車輛認可資料四份附卷可稽，並有紅色十字起子一支扣案可資
    佐證，事證明確，被告犯行堪以認定。
三、按扣案之紅色十字起子，在客觀上具有危險性，持為行竊工具，足以對人之身體
    、生命、安全構成威脅，自屬兇器，被告持紅色十字起子撬開甲○○、丁○○所
    有前開機車之置物箱，搜尋財物未得逞之竊盜行為，均係犯刑法第三百二十一條
    二項、第一項第三款之攜帶兇器竊盜未遂罪，其竊取乙○○、董樹仁所有機車之
    行為，均係犯刑法第三百二十條第一項竊盜罪。其先後二次攜帶兇器未遂竊盜犯
    行及二次普通竊盜犯行，時間緊接，所犯基本構成要件同一之罪名，顯係基於概
    括犯意反覆為之，應依連續犯之規定論以攜帶兇器竊盜未遂一罪，並依法加重其
    刑。被告已著手於犯罪行為之實行而不遂，為未遂犯，爰依刑法第二十六條前段
    規定減輕其刑。又查，被告曾於八十七年因竊盜案件，經本院判處有期徒刑八月
    確定，並於八十八年九月三十日執行完畢之事實，有臺灣高等法院被告全國前案
    紀錄表一份在卷可稽，其於五年以內再犯本件有期徒刑以上之罪，為累犯，依刑
    法第四十七條規定遞加重其刑。其刑有加重減輕之事由，爰先加重後減輕之。公
    訴人移送併案審理部分（九十年度偵字第一五七六九號），與已起訴部分之犯罪
    事實，有連續犯之裁判上一罪之關係，為起訴效力所及，本院自得一併審理，併
    此敘明。爰審酌被告已有竊盜前科，素行不佳，猶不知警惕，意圖為自己不法之
    所有，連續於上開時間地點，竊取他人財物，危害社會治安不輕，惟犯後坦承部
    分罪行，態度難謂不佳等一切情狀，量處如主文所示之刑，以資懲儆。扣案之紅
    色十字起子一支係被告所有供其犯本件之罪所用之物，已據其供明在卷，應依刑
    法第三十八條第一項第二款之規定宣告沒收之。
據上論斷，應依刑事訴訟法第二百九十九條第一項前段，刑法第五十六條、第三百二
十一條第二項、第一項第三款、第四十七條、第二十六條前段、第三十八條第一項第
二款，判決如主文。
本案經檢察官陳宗吟到庭執行職務。
中      華      民      國    九十      年     十二     月      四      日
                                  臺灣高雄地方法院刑事庭
                                      法  官    涂裕洪
右正本證明與原本無異。
如不服本判決，應於判決送達後十日內，向本院提出上訴狀。
                                      書記官    賴佳慧
中    華    民    國      九十      年      十二      月      五      日
附錄本判決論罪科刑法條：
  刑法第三百二十一條：
  犯竊盜罪而有左列情形之一者，處六月以上五年以下有期徒刑：
  一、於夜間侵入住宅或有人居住之建築物、船艦，或隱匿其內而犯之者。
  二、毀越門扇、牆垣或其他安全設備而犯之者。
  三、攜帶兇器而犯之者。
  四、結夥三人以上而犯之者。
  五、乘火災、水災或其他災害之際而犯之者。
  六、在車站或埠頭而犯之者。
  前項之未遂罰之。


司法院資訊處製作；財團法人民間司法改革基金會備份。
